臺灣高雄地方法院刑事裁定
111年度毒聲字第572號
聲  請  人  臺灣高雄地方檢察署檢察官
被      告  李昱䝷



上列被告因違反毒品危害防制條例案件，經檢察官聲請送觀察、
勒戒(111年度毒偵緝字第433號、第434號、第435號、111年度毒
偵字第1789號)，本院裁定如下：
    主  文
李昱䝷施用第二級毒品，令入勒戒處所觀察、勒戒，其期間不得
逾貳月。
    理  由
一、聲請意旨如附件聲請書所載。
二、按犯毒品危害防制條例第10條之罪者，檢察官應聲請法院裁
    定，令被告入勒戒處所觀察、勒戒，其期間不得逾2月；依
    前項規定為觀察、勒戒或強制戒治執行完畢釋放後，3年後
    再犯第10條之罪者，適用本條前2項之規定，毒品危害防制
    條例第20條第1項、第3項分別定有明文。而上開所謂「3年
    後再犯」，只要本次再犯距最近1次觀察、勒戒或強制戒治
    執行完畢釋放，已逾3年者，即該當之，不因其間有無犯第1
    0條之罪經起訴、判刑或執行而受影響（最高法院刑事大法
    庭109年度台上大字第3826號裁定意旨參照）。
三、經查：
㈠、被告李昱䝷分別於民國110年12月20日15時46分許、111年2月1
    8日16時59分許、同年3月11日16時34分許為臺灣高雄地方檢
    察署（下稱高雄地檢署）觀護人室採尿人員採尿時回溯72小
    時內某時（均不含公權力拘束期間；聲請書誤載為「96小時
    」內某時，予以更正)，在高雄市林園區某友人住處，以將
    第二級毒品甲基安非他命置入玻璃球燒烤後吸食煙霧之方式
    ，施用甲基安非他命共3次；又於111年2月7日23時許，在高
    雄市○○區○○○路000號住處內，以前述相同方式，施用甲基安
    非他命1次等節，業據被告於警詢或偵查中坦承在卷，且被
    告前揭時間3次經觀護人室採尿人員採尿、於111年2月9日14
    時17分許為警採尿送驗，結果皆呈安非他命、甲基安非他命
    陽性反應，有台灣檢驗科技股份有限公司111年1月5日、同
    年3月10日、同年3月30日濫用藥物檢驗報告（檢體編號：00
    0000000號、000000000號、000000000號）及高雄地檢署施
    用毒品犯尿液檢體監管紀錄表（尿液檢體編號：000000000
    號、000000000號、000000000號）、高雄市政府警察局林園
    分局查獲毒品案件嫌疑人代號與真實姓名對照表（代號：林
    偵111031號）及正修科技大學超微量研究科技中心111年3月
    8日尿液檢驗報告（原始編號：林偵111031號）等件在卷可
    佐，足認被告上開任意性自白與事實相符。至於被告針對觀
    護人室採尿部分供稱：係於採尿前一星期施用；對採尿結果
    無意見，均為認罪等語，針對施用時間或因記憶有誤，應以
    本院職務上已知之客觀可檢驗時間為準，即施用時間應如本
    裁定所示，又被告既已認罪，有關施用時間供述不符仍不影
    響被告自白之認定。本件事證明確，被告於前揭時、地，施
    用甲基安非他命共4次之事實，堪可認定。
㈡、又被告前因施用毒品案件，經送觀察、勒戒後，認無繼續施
    用毒品傾向，於102年1月4日執行完畢釋放，並經高雄地檢
    署檢察官以101年度毒偵字第4982號不起訴處分確定，迄今
    並無再為觀察、勒戒或強制戒治處遇之紀錄，有臺灣高等法
    院被告前案紀錄表在卷可稽。本件係被告於前開觀察、勒戒
    執行完畢釋放3年後所為，依前揭說明，縱被告其間因犯施
    用毒品罪經起訴、判刑或執行，仍應依毒品危害防制條例第
    20條第3項規定，再予適用觀察、勒戒之機會。
㈢、本件聲請書載明被告素行非佳，於假釋付保護管束期間，竟
    不思悔改，再犯本件4次施用毒品案件，且前經合法傳喚未
    到庭，復由高雄地檢署發佈通緝逮捕歸案，認不宜給予附命
    戒癮治療之緩起訴處分（如附件）。而依卷證資料所示，被
    告於前述觀察、勒戒執行完畢釋放後，已有施用毒品案件經
    法院判處罪刑確定並入監執行，最近一次甫於110年4月27日
    假釋出監並交付保護管束，於113年1月12日始保護管束期滿
    ，然其於假釋期間仍再犯本件4次施用第二級毒品犯行，且
    前經檢察官合法傳喚未到庭，經通緝後始緝獲歸案，足見其
    法治觀念淡薄，已入監執行，仍未能矯正惡習，可見其戒絕
    毒癮之意志不堅、自制力薄弱，此次若再僅以寬鬆之社區性
    戒癮治療，已難期待其能完全戒絕毒癮。況且被告於111年7
    月17日入監執行殘刑2年8月又16日，同有上開前案紀錄表在
    卷可稽，依毒品戒癮治療實施辦法及完成治療認定標準第2 
    條第2 項第3 款規定，被告現在監執行有期徒刑中，即與應
    於規定時間內完成治療期程之戒癮治療流程有所衝突齟齬，
    自應認為不適合為附命完成戒癮治療之緩起訴處分。從而，
    檢察官考量本案具體情節，向本院聲請令被告入勒戒處所觀
    察、勒戒，以監禁式之治療方式，求短時間內隔絕被告之毒
    品來源，務使其專心戒除毒癮，而未依刑事訴訟法第253條
    之1規定對被告為附命完成戒癮治療之緩起訴處分，核其此
    部分職權之行使尚屬合法，形式上亦無裁量恣意或濫用之情
    ，聲請依法有據。
四、綜上所述，本件聲請為有理由，應予准許，依毒品危害防制
    條例第20條第3項、第1項，裁定如主文。
中　　華　　民　　國　　111 　年　　9 　　月　  2 　　日
                  刑事第三庭  法　官  林青怡
以上正本證明與原本無異。
如不服本裁定，應於收受送達後5 日內向本院提出抗告狀。
中　　華　　民　　國　　111 　年　　9 　　月　　2 　　日
                              書記官  郭素蓉